【裁判字號】    89,自,53
【裁判日期】    891207
【裁判案由】    傷害
【裁判全文】
臺灣花蓮地方法院刑事判決                            八十九年度自字第五三號
    自  訴  人  丙○○
    被      告  甲○○
    選任辯護人  黃健弘律師
右列被告因傷害案件，經自訴人提起自訴，本院判決如左：
    主  文
甲○○傷害人之身體，處拘役參拾日，如易科罰金，以參佰元折算壹日。
    事  實
一、甲○○因懷疑其配偶乙○○與丙○○有染，與乙○○相處不睦，於民國（下同）
    八十九年五月十七日中午十二時許，丙○○騎乘機車行經花蓮縣吉安鄉○○○街
    與吉安路三段之交叉路口因巧遇乙○○（亦騎乘機車搭載其子女二人），二人便
    停車於該處聊天，適甲○○駕駛汽車行經該處，認渠等二人恐有姦情，遂與丙○○發生嚴重口角爭執，進而互毆，詎甲○○竟基於傷害人之犯意，徒手毆打丙○○（丙○○所涉傷害罪部分另案審理），致丙○○受有右眼結膜下出血、頸部約
    二十五公分皮下淤傷等傷害。
二、案經被害人丙○○提起自訴。
    理  由
一、訊據被告甲○○固坦承於上揭時、地與丙○○發生爭執，惟矢口否認有動手毆打
    自訴人丙○○成傷之事實，辯稱：當天是伊被丙○○毆打成傷，伊根本沒有還手
    之餘地，自訴人所受的傷是在毆打伊時，不慎致傷等語。但查右揭犯罪事實，業
    據自訴人丙○○指訴歷歷，且有行政院衛生署花蓮醫院診斷證明書一紙附卷可稽
    ，況證人即被告之配偶乙○○於本院調查時亦證稱「我當天騎機車載二個小孩子
    準備到吉安鄉慶豐郵局辦事，經過吉昌三街路口見到丙○○在倒垃圾，我就停下
    來對丙○○微笑，因他是我以前的同事，我先生甲○○開我的汽車跟蹤在我後面
    ，丙○○當時騎乘一台機車，我們都停在路口，甲○○就開車撞倒丙○○，又下
    車毆打丙○○，後來他們雙方扭打在一起，我有上前勸他們不要打了，但是他們
    不聽，我就去向吉安分局報警，回來之後他們就沒有再打了，我確實有看到他們
    二人抱著扭打」等語；且證人即被告甲○○之女吳雅惠亦證稱「我當時有看到他
    們二人抱在一起打架」等語（均見本院八十九年十一月二十七日訊問證人筆錄）
    ，顯見被告甲○○確實有與丙○○因細故互毆，相互扭打之事實，是被告所辯伊
    並未動手毆打自訴人等語，顯屬事後卸責之詞，不足採信，本件事證明確，被告
    犯行洵堪認定，應予依法論科。
二、核被告甲○○所為，係犯刑法第二百七十七條第一項傷害罪。爰審酌被告犯罪之
    動機、手段、目的、自訴人所受危害、其本身所受傷害較為嚴重，犯罪後之態度
    等一切情狀，量處如主文所示之刑，並諭知易科罰金之折算標準。
三、據上論斷，應依刑事訴訟法第三百四十三條、第二百九十九條第一項前段，刑法
    第二百七十七條第一項、第四十一條，罰金罰鍰提高標準條例第一條前段、第二
    條，判決如主文。
中      華      民      國    八  十  九    年    十 二   月     七     日
                              臺灣花蓮地方法院刑事庭
                                  法  官  林  國  泰
右正本證明與原本無異。
如對本判決不服，應於送達後十日內，向本院提出上訴狀。（應抄附繕本）告訴人或
被害人如對於本判決不服者，應具備理由請求檢察官上訴，其上訴期間之計算係以檢
察官收受判決正本之日期為準。
                                  法院書記官
中    華      民      國    八  十  九    年    十 二   月     七     日
附錄本判決論罪之法律條文：
刑法第二百七十七條：
傷害人之身體或健康者，處三年以下有期徒刑，拘役或一千元以下罰金。
犯前項之罪，因而致人於死者，處無期徒或七年以上有期徒刑，致重傷者，處三年以
上、十年以下有期徒刑。


司法院資訊處製作；財團法人民間司法改革基金會備份。
